【裁判字號】    98,易,1172
【裁判日期】    981223
【裁判案由】    違反毒品危害防制條例
【裁判全文】
臺灣彰化地方法院刑事判決              98年度易字第1172號
公  訴  人  臺灣彰化地方法院檢察署檢察官
被      告  甲○○
上列被告因違反毒品危害防制條例案件，經檢察官提起公訴（98
年度毒偵字第2179號），本院判決如下：
    主  文
甲○○施用第二級毒品，累犯，處有期徒刑陸月，如易科罰金，
以新臺幣壹仟元折算壹日。
    犯罪事實
一、甲○○前因施用毒品案件，經臺灣臺中地方法院裁定觀察、
    勒戒後，於民國94年6 月23日執行完畢釋放。又因施用毒品
    案件，經本院以95年度訴字第1426號判處有期徒刑6 月確定
    ，於96年5 月29日縮短刑期執行完畢。詎仍不知戒除毒癮，
    於觀察、勒戒釋放後5 年內，復基於施用第二級毒品甲基安
    非他命之犯意，於98年9 月23日為警採尿往前回溯96小時內
    某時，在不詳處所，以不詳方式，施用第二級毒品甲基安非
    他命1 次。嗣於同日凌晨1 時10分許，為警在彰化縣埔心鄉
    ○○路○ 段566 號金陵汽車旅館211 室內查獲，並經警採集
    其尿液檢體送驗後，結果安非他命及甲基安非他命均呈陽性
    反應。
二、案經彰化縣警察局溪湖分局報告臺灣彰化地方法院檢察署檢
    察官偵查起訴。
        理  由
一、被告有如犯罪事實欄所述之觀察勒戒紀錄，有臺灣高等法院
    被告前案紀錄表在卷可稽，其於觀察勒戒執行完畢後5 年內
    再度施用毒品，已合於毒品危害防制條例第23條第2 項之規
    定，應依法論科。又本件所引證據，公訴人、被告均不爭執
    證據能力，亦無違法取得或其他不得做為證據之事由，均有
    證據能力，合先敘明。
二、訊據被告矢口否認有何施用毒品犯行，並辯稱其僅服用感冒
    藥並未施用毒品云云。惟查：被告之尿液經具備鑑定尿液中
    毒品反應專業能力之詮昕科技股份有限公司以酵素免疫分析
    法初步檢驗，再以氣相層析質譜儀法確認檢驗，呈甲基安非
    他命陽性反應，有該公司98年9 月25日編號00000000號濫用
    藥物尿液檢驗報告、彰化縣警察局溪湖分局委託檢驗尿液代
    號與真實姓名對照認證單附卷可按。而人體施用第二級毒品
    甲基安非他命，可於施用後1 至4 天內自尿液中檢出之醫學
    經驗，亦經行政院衛生署管制藥品管理局91年10月3 日管檢
    字第110436號函文釋示明確，被告否認施用第二級毒品犯行
    一節，與事理相悖，已難採信。被告雖辯稱其有服用感冒藥
    ，然其在警詢中自承其於查獲前96小時內並未服用任何藥物
    ，其所述前後矛盾，已難遽採。縱認被告確有服用其所稱之
    感冒藥，然被告於本院審理中另陳稱西藥房的人告知該感冒
    藥服用後會想睡覺等語，而甲基安非他命係屬興奮劑，服用
    後將使人精神亢奮，為本院職務上所知悉之事實，被告所服
    用之感冒藥既有嗜睡之效果，顯不可能含有甲基安非他命甚
    明，況被告尿液中之甲基安非他命濃度高達15759ng/ml，遠
    超過檢驗之閾值為500ng/ml，亦難認為係服用其他藥物而誤
    食甲基安非他命，被告辯解尚難採信，本件事證明確，其犯
    行已堪認定。
三、核被告所為，係犯毒品危害防制條例第10條第2 項之施用第
    二級毒品罪，其持有毒品之低度行為應為施用毒品之高度行
    為所吸收，不另論罪。被告有如犯罪事實欄所述之科刑及執
    行紀錄，有臺灣高等法院被告前案紀錄表在卷可稽，其於執
    行完畢後5 年內故意再犯本件有期徒刑以上之罪，為累犯，
    應依刑法第47條第1 項之規定加重其刑。爰審酌被告施用毒
    品，觀察勒戒後猶不知悔悟，及其犯罪之動機、目的、所生
    身心之危害等一切情狀，量處如主文所示之刑，並諭知易科
    罰金之折算標準。
據上論斷，應依刑事訴訟法第299 條第1 項前段，毒品危害防制
條例第10條第2 項，刑法第11條前段、第47條第1 項、41條第1
項前段，判決如主文。
本案經檢察官賴志盛到庭執行職務。
中    華    民    國    98    年    12    月    23    日
                  刑事第五庭  法  官  王奕勛
以上正本證明與原本無異。
如不服本判決應於收受判決後10日內向本院提出上訴書狀，並應
敘述具體理由；其未敘述上訴理由者，應於上訴期間屆滿後20日
內向本院補提理由書（均須按他造當事人之人數附繕本）「切勿
逕送上級法院」。
中    華    民    國    98    年    12    月    23    日
                              書記官  戴國安
附錄本案論罪科刑法條全文：
毒品危害防制條例第10條
施用第一級毒品者，處 6 月以上 5 年以下有期徒刑。
施用第二級毒品者，處 3 年以下有期徒刑。


司法院資訊處製作；財團法人民間司法改革基金會備份。
